ru: Возможность цветной печати у принтера: Цветной; Монохромный; Другой
sk-SK: Farebná schopnosť tlačiarne: Farba; Monochromatický; Iné
zh-TW: 印表機色彩功能: 顏色; 單色; 其他
sv: Skrivarens färgkapacitet: Färg; Svartvit; Övrigt
nl: Printer kleurmogelijkheid: Kleur; Monochroom; Andere
zh-CN: 打印机色彩能力: 颜色; 单色; 其他
pt-BR: Capacidade de cor da impressora: Cor; Monocromático; Outro
lt-LT: Spausdintuvo spalvų galimybės: Spalvota; Vienspalvis; Kita
it: Capacità colore stampante: Color; Monocromatico; Altro
vi: Khả năng màu của máy in: Màu; Đơn sắc; Khác
tr: Yazıcı renk kapasitesi: Renk; Tek renkli; Diğer
sl-SI: Barvna zmogljivost tiskalnika: Barva; Enobarvno; Drugo
en: Printer color capability: Color; Monochrome; Other
ro-RO: Capacitate de culoare a imprimantei: Color; Monocrom; Altele
fi: Tulostimen väriominaisuus: Väri; Mustavalkoinen; Muu
el: Δυνατότητα χρώματος εκτυπωτή: Χρώμα; Μονόχρωμη; Άλλο
th: ความสามารถด้านสีของเครื่องพิมพ์: สี; ขาวดำ; อื่นๆ
hu: Nyomtató-színképesség: Szín; Monokróm; Egyéb
cs: Barevná schopnost tiskárny: Barva; Černobílý; Jiné
hr-HR: Mogućnost pisača u boji: Boja; Jednobojno; Ostalo
nb: Skriverens fargeevne: Farge; Monokrom; Annet
de: Farbdruckfähigkeit: Farbe; Monochrom; Sonstiges
es: Capacidad de color de la impresora: Color; Monocromo; Otros
fr: Capacité de couleur de l’imprimante: Couleur; Monochrome; Autre
pl: Możliwość drukowania w kolorze: Kolor; Monochromatyczne; Inne
ko: 프린터 색상 기능: 색상; 모노크롬; 기타
ja: プリンターのカラー機能: 色; モノクロ; その他
da: Printer-farvekapacitet: Farve; Monokrom; Andet
pt-PT: Capacidade de cor da impressora: Cor; Monocromático; Outro
bg-BG: Възможност за цветен печат на принтера: Цвят; Монохромен; Други